---
output: word_document
---
```{r setup, include=FALSE}

library(ggplot2)
library(reshape2)
library(knitr)
library(xtable)
library(dplyr)
library(scales)
library(ggthemes)
library(grid)
library(xlsx)
setwd("C:\\Users\\zzslkbc\\Desktop\\xuexi\\2019数据")
xcdb <-read.xlsx2("妇科痛经适用性调查.xlsx", sheetName = "Sheet0")
fksysj <-read.xlsx2("妇科痛经适用性调查.xlsx", sheetName ="Sheet0")
DN <- "妇科痛经"
knitr::opts_chunk$set(echo = TRUE)
```


---
title: "2013年`r unique(DN)`标准适用性与应用性评价统计报告"
output: word_document
---

#适用性评价

##一

&nbsp;&nbsp;&nbsp;&nbsp;&nbsp;&nbsp;&nbsp;&nbsp;标准适用性评价包括被调查医生对标准的熟悉和使用情况、标准的质量水平、应用情况、意见建议等内容。

##（一）基本信息——指南熟悉和使用情况

&nbsp;&nbsp;&nbsp;&nbsp;&nbsp;&nbsp;&nbsp;&nbsp;分析被调查医生对“`r DN`”标准的熟悉程度和使用情况。

###**1.整体情况**  
&nbsp;&nbsp;&nbsp;&nbsp;&nbsp;&nbsp;&nbsp;&nbsp;分析全部医生整体对标准的熟悉和使用情况，熟悉情况和使用情况的评分如下图所示。（见图1）

```{r 图1,echo=FALSE,message=FALSE,fig.height=8,fig.width=6}

aa <- colnames(xcdb)
bb <- aa[grepl("评分", aa)]
bb <- as.data.frame(bb)
bb <- as.data.frame(bb[(bb[, 1] != "是否熟悉修订前中医病证诊断疗效标准的内容的评分"), 1])
bb <- as.data.frame(bb[(bb[, 1] != "是否使用过修订前中医病证诊断疗效标准内容的评分"), 1])
names(bb) <- "问题合集"
names.a<-bb$问题合集

xxx1 <- gsub("奟", replacement =DN, "奟标准使用的病名是否准确的评分")
aaa1 <- which(names.a==xxx1)
xxx2<- gsub("奟", replacement =DN, "奟标准修订草案的疗效评价方法是否合理的评分")
aaa2 <- which(names.a==xxx2)
xxx3 <- gsub("奟", replacement =DN, "奟标准的适用范围是否明确评分")
aaa3 <- which(names.a==xxx3)
xxx4 <- gsub("奟", replacement =DN, "奟标准的整体适用性评分")
aaa4 <- which(names.a==xxx4)

sxdc <- as.data.frame(xcdb[,c(1,5,8,10)])
sxdc1<- as.data.frame(xcdb[,c(1,8,10)])
names(sxdc) <- c('编号','职称','熟悉情况','使用情况')
names(sxdc1) <- c('编号','熟悉情况','使用情况')

sxdc<-sxdc[(sxdc$熟悉情况!=""),]
sxdc1<-sxdc1[(sxdc1$熟悉情况!=""),]
www <- c('熟悉情况','使用情况')

xctm <- subset(xcdb,select = names.a)
sxdc2 <- melt(sxdc1,measure.vars = www)
sxdc2$value <- as.character(sxdc2$value)
sxdc2 <- as.data.frame(table(sxdc2[,c(2,3)]))
sxdc2$per <- round(sxdc2$Freq/nrow(sxdc1),4)*100
sxdc2$per2 <- round(sxdc2$Freq/nrow(sxdc1),4)
sxdc2$value <- factor(sxdc2$value,order =TRUE,levels = c(1:7))


p <- ggplot(sxdc2,aes(x =value,y =per2,fill = value))+
    labs(xlab = '',ylab = '频数')+
    scale_y_continuous(labels = percent,limits = c(0, 0.6))+
    geom_bar(stat = 'identity',position = 'dodge')+
    theme_few()+
    theme(text=element_text(size=12),plot.title=element_text(size=3))+
    geom_text(aes(label=paste(Freq,'(',per,'%',')')),size=3,position=position_dodge(width=0.4), vjust=-0.75)+
    facet_wrap(~variable,ncol =1)+
    scale_fill_discrete(name  ="评分")
p+ylab('频率')+xlab(" ")
```

```{r,echo=FALSE,message=FALSE}

sxdc$熟悉情况<-as.character(sxdc$熟悉情况)
sxdc$使用情况<-as.character(sxdc$使用情况)
sxdc$熟悉情况<-as.numeric(sxdc$熟悉情况)
sxdc$使用情况<-as.numeric(sxdc$使用情况)

for (i in 1:length(sxdc$熟悉情况)) {
  if(sxdc$熟悉情况[i]>=6){
  sxdc$熟悉情况[i]="是"
  }
}
for (i in 1:length(sxdc$熟悉情况)) {
  if(sxdc$熟悉情况[i]<=5){
  sxdc$熟悉情况[i]="否"
  }
}
for (i in 1:length(sxdc$使用情况)) {
  if(sxdc$使用情况[i]>=6){
  sxdc$使用情况[i]="是"
  }
}
for (i in 1:length(sxdc$使用情况)) {
  if(sxdc$使用情况[i]<=5){
  sxdc$使用情况[i]="否"
  }
}
```
 

&nbsp;&nbsp;&nbsp;&nbsp;&nbsp;&nbsp;&nbsp;&nbsp;认定“熟悉情况评分”为6分和7分的医生为熟悉标准，认定“使用情况评分”为6分和7分的医生为使用标准。其中熟悉标准的医生为`r sum(sxdc$熟悉情况=='是')`人，占`r round(sum(sxdc$熟悉情况=='是')/nrow(sxdc),3)*100`%；使用指南的医生为`r sum(sxdc$使用情况=='是')`人，占`r round(sum(sxdc$使用情况=='是')/nrow(sxdc),3)*100`%。（见图2）


```{r,图2,echo=FALSE,message=FALSE}
sxdc1 <- melt(sxdc,id = '编号',measure.vars = c('熟悉情况','使用情况'))     ##将measure变成长数据
sxdc1$value <- factor(sxdc1$value,order =TRUE,levels = c('是','否'))
sxdc$使用情况 <- factor(sxdc$使用情况,order =TRUE,levels = c('是','否'))
sxdc$熟悉情况 <- factor(sxdc$熟悉情况,order =TRUE,levels = c('是','否'))

sxdc2 <- as.data.frame(table(sxdc1[,c(2,3)]))
sxdc2$per <- round(sxdc2$Freq/nrow(sxdc),2)       ##几位小数
sxdc2$per2 <- round(sxdc2$Freq/nrow(sxdc),2)*100
  
p <- ggplot(sxdc2,aes(x =variable,y =per,fill = value))+
    geom_bar(stat = 'identity',position = 'dodge')+
    scale_y_continuous(labels = percent)+
    theme(text=element_text(size=13),legend.position="none")+
    geom_text(aes(label=paste(Freq,'(',per2,'%',')')),size=3,position=position_dodge(width=0.9), vjust=-0.5)
p+theme_classic()+ylab('比例')+xlab("")+
    scale_fill_discrete(name=" ")

```



###**2.不同职称的熟悉和使用情况


```{r ,echo=FALSE,message=FALSE,fig.height=8,fig.width=11}
s1 <- table(sxdc$职称,sxdc$熟悉情况)
s1 <- as.data.frame(s1)
ss1 <- unstack(s1,Freq~Var2)
ss1$Var3 <- s1[1:length.POSIXlt(ss1),1]
ss1 <- filter(ss1,ss1$Var3!='')
ss1$Var4 <- round(ss1$是/(ss1$否+ss1$是),4)*100

ss1$Var5 <- ss1$否+ss1$是

ss1$Var3 <- as.character(ss1$Var3)
for (i in 1:nrow(ss1)){
  if (ss1[i,3]=="初级"){
    ss1[i,3] <- substr(ss1[i,3],1,nchar(ss1[i,3])-1)
  }
  if (ss1[i,3]=="中级"){
    ss1[i,3] <- substr(ss1[i,3],1,nchar(ss1[i,3])-1)
  }
}

wz1 <- which(ss1$Var4==max(ss1$Var4),arr.ind=F)
max1 <- ''
for(i in 1:length(wz1)){
    max1 <- paste(max1,ss1$Var3[wz1[i]],'、',sep='')   
}
max1 <- substr(max1,1,nchar(max1)-1)

wz1 <- which(ss1$Var4==min(ss1$Var4),arr.ind=T)
min1 <- ''
for(i in 1:length(wz1)){
    min1 <- paste(min1,ss1$Var3[wz1[i]],'、',sep='')   
}
min1 <- substr(min1,1,nchar(min1)-1)


s2 <- table(sxdc$职称,sxdc$使用情况)
s2 <- as.data.frame(s2)
ss2 <- unstack(s2,Freq~Var2)
ss2$Var3 <- s2[1:length.POSIXlt(ss2),1]
ss2 <- filter(ss2,Var3!='')
ss2$Var4 <- round(ss2$是/(ss2$是+ss2$否),4)*100

ss2$Var3 <- as.character(ss2$Var3)
for (i in 1:nrow(ss2)){
  if (ss2[i,3]=="初级"){
    ss2[i,3] <- substr(ss2[i,3],1,nchar(ss2[i,3])-1)
  }
  if (ss2[i,3]=="中级"){
    ss2[i,3] <- substr(ss2[i,3],1,nchar(ss2[i,3])-1)
  }
}

wz2 <- which(ss2$Var4==max(ss2$Var4),arr.ind=T)
max2 <- ''
for(i in 1:length(wz2)){
    max2 <- paste(max2,ss2$Var3[wz2[i]],'、',sep='')   
}
max2 <- substr(max2,1,nchar(max2)-1)

wz2 <- which(ss2$Var4==min(ss2$Var4),arr.ind=T)
min2 <- ''
for(i in 1:length(wz2)){
    min2 <- paste(min2,ss2$Var3[wz2[i]],'、',sep='')   
}
min2 <- substr(min2,1,nchar(min2)-1)


Title <- c('主任医师','副主任医师','住院医师','主治医师','副教授','教授')
shuxi <- as.data.frame(table(sxdc$职称,sxdc$熟悉情况))
shuxi <- subset(shuxi,subset = Var1 %in% Title)
temp <- group_by(shuxi,Var1)
ssum <- summarise(temp,sum(Freq))
names(ssum) <- c('Var1','S')
shuxi <- subset(shuxi,subset = Var2 %in% '是',select = c(Var1,Freq))
shuxi <- merge(shuxi,ssum)
shuxi$pro <- round(shuxi$Freq/shuxi$S,3)*100
shuxi$labl <- paste(shuxi$Freq,'(',shuxi$pro,'%)',sep='')
shuxi$group <- '使用'

shiyong <- as.data.frame(table(sxdc$职称,sxdc$使用情况))
shiyong <- subset(shiyong,subset = Var1 %in% Title)
temp <- group_by(shiyong,Var1)
ssum <- summarise(temp,sum(Freq))
names(ssum) <- c('Var1','S')
shiyong <- subset(shiyong,subset = Var2 %in% '是',select = c(Var1,Freq))
shiyong <- merge(shiyong,ssum)
shiyong$pro <- round(shiyong$Freq/shiyong$S,3)*100
shiyong$labl <- paste(shiyong$Freq,'(',shiyong$pro,'%)',sep='')
shiyong$group<- '熟悉'


test <- rbind(shuxi,shiyong)
test$Var1 <- factor(test$Var1,order = TRUE,levels = Title)
p1 <- ggplot(test,aes(x =Var1,y =pro,label = labl,group = factor(group),color = group,shape = group))+
    labs(x = "职称", y = "比例")
p1+
    theme_classic()+
    theme(text=element_text(size=12),plot.title=element_text(size=12))+
    geom_text(vjust = -1.5,size = 4)+
    geom_line()+
    geom_point(aes(size = 4))+
    scale_shape_manual(name  =" ",
                         values = c(7,20),
                          breaks=c("熟悉", "使用"),
                          labels=c("熟悉", "使用")
                          )+
  scale_colour_manual(name  =" ",
                         values = c('red','blue'),
                          labels=c("熟悉", "使用")
                          )+ylim(0,110)+
guides(size = FALSE)
```

&nbsp;&nbsp;&nbsp;&nbsp;&nbsp;&nbsp;&nbsp;&nbsp;`r max1`级职称医生对标准熟悉程度最高，`r min1`级职称医生对标准熟悉程度最低。

&nbsp;&nbsp;&nbsp;&nbsp;&nbsp;&nbsp;&nbsp;&nbsp;`r max2`级职称医生对标准使用程度最高，`r min2`级职称医生对标准使用程度最低。




##（二）专业技术水平
&nbsp;&nbsp;&nbsp;&nbsp;&nbsp;&nbsp;&nbsp;&nbsp;标准的专业技术水品评价包括病症诊断内容和疗效评价内容。

###**1.病症诊断内容

```{r ,echo=FALSE,message=FALSE,fig.height=49,fig.width=35}
names.a <- as.character(names.a)
names.1 <- names.a[aaa1:aaa2-1]
xctm <- subset(xcdb,select = names.1)
xctm1 <- melt(xctm,measure.vars = names.1)
xctm1$value <- as.character(xctm1$value)
xctm1 <- as.data.frame(table(xctm1[,c(1,2)]))
xctm1$per <- round(xctm1$Freq/nrow(xctm),4)*100
xctm1$per2 <- round(xctm1$Freq/nrow(xctm),4)
xctm1$value <- factor(xctm1$value,order =TRUE,levels = c(1:7))

p <- ggplot(xctm1,aes(x =value,y =per2,fill = value))+
    labs(xlab = '',ylab = '频数')+
    scale_y_continuous(labels = percent,limits = c(0, 0.6))+
    geom_bar(stat = 'identity',position = 'dodge')+
    theme_few()+
    theme(text=element_text(size=37),plot.title=element_text(size=13))+
    geom_text(aes(label=paste(Freq,'(',per,'%',')')),size=6,position=position_dodge(width=0.9), vjust=-0.75)+
    facet_wrap(~variable,ncol =3)+
    scale_fill_discrete(name  ="评分")
p+ylab('频率')+xlab(" ")
    
```
###**2.疗效评价内容
```{r ,echo=FALSE,message=FALSE,fig.height=15,fig.width=12}
names.2 <- names.a[aaa2:aaa3-1]
xctm <- subset(xcdb,select = names.2)
xctm1 <- melt(xctm,measure.vars = names.2)
xctm1$value <- as.character(xctm1$value)
xctm1 <- as.data.frame(table(xctm1[,c(1,2)]))
xctm1$per <- round(xctm1$Freq/nrow(xctm),4)*100
xctm1$per2 <- round(xctm1$Freq/nrow(xctm),4)
xctm1$value <- factor(xctm1$value,order =TRUE,levels = c(1:7))
#xctm1$value <- as.character(xctm1$value)
#xctm1$variable <- as.character(xctm1$variable)

p <- ggplot(xctm1,aes(x =value,y =per2,fill = value))+
    labs(xlab = '',ylab = '频数')+
    scale_y_continuous(labels = percent,limits = c(0, 0.55))+
    geom_bar(stat = 'identity',position = 'dodge')+
    theme_few()+
    theme(text=element_text(size=12),plot.title=element_text(size=4))+
    geom_text(aes(label=paste(Freq,'(',per,'%',')')),size=3,position=position_dodge(width=0.9), vjust=-0.75)+
    facet_wrap(~variable,ncol =3)+
    scale_fill_discrete(name  ="评分")
p+ylab('频率')+xlab(" ")


```

##（三）整体质量水平及适用性 

###**1.整体质量水平
```{r ,echo=FALSE,message=FALSE,fig.height=20,fig.width=12}
names.3 <- names.a[aaa3:aaa4-1]
xctm <- subset(xcdb,select = names.3)
xctm1 <- melt(xctm,measure.vars = names.3)
xctm1$value <- as.character(xctm1$value)
xctm1 <- as.data.frame(table(xctm1[,c(1,2)]))
xctm1$per <- round(xctm1$Freq/nrow(xctm),4)*100
xctm1$per2 <- round(xctm1$Freq/nrow(xctm),4)
xctm1$value <- factor(xctm1$value,order =TRUE,levels = c(1:7))


p <- ggplot(xctm1,aes(x =value,y =per2,fill = value))+
    labs(xlab = '',ylab = '频数')+
    scale_y_continuous(labels = percent,limits = c(0, 0.55))+
    geom_bar(stat = 'identity',position = 'dodge')+
    theme_few()+
    theme(text=element_text(size=16),plot.title=element_text(size=13))+
    geom_text(aes(label=paste(Freq,'(',per,'%',')')),size=3,position=position_dodge(width=0.9), vjust=-0.75)+
    facet_wrap(~variable,ncol =3)+
    scale_fill_discrete(name  ="评分")
p+ylab('频率')+xlab(" ")

```
###**2.适用性评价
```{r ,echo=FALSE,message=FALSE,fig.height=5,fig.width=6}
names.4 <- names.a[aaa4:aaa4]
xctm <- subset(xcdb,select = names.4)
xctm1 <- melt(xctm,measure.vars = names.4)
xctm1$value <- as.character(xctm1$value)
xctm1 <- as.data.frame(table(xctm1[,c(1,2)]))
xctm1$per <- round(xctm1$Freq/nrow(xctm),4)*100
xctm1$per2 <- round(xctm1$Freq/nrow(xctm),4)
xctm1$value <- factor(xctm1$value,order =TRUE,levels = c(1:7))


p <- ggplot(xctm1,aes(x =value,y =per2,fill = value))+
    labs(xlab = '',ylab = '频数')+
    scale_y_continuous(labels = percent,limits = c(0, 1))+
    geom_bar(stat = 'identity',position = 'dodge')+
    theme_few()+
    theme(text=element_text(size=10),plot.title=element_text(size=13))+
    geom_text(aes(label=paste(Freq,'(',per,'%',')')),size=3,position=position_dodge(width=1), vjust=-0.75)+
    facet_wrap(~variable,ncol =2)+
    scale_fill_discrete(name  ="评分")
p+ylab('频率')+xlab("")

```
##（四）意见建议

```{r ,echo=FALSE,message=FALSE,fig.height=5,fig.width=7}
Main <- paste('图6 ','意见建议:标准最需要改进的地方',sep='') 
teat <- unlist(strsplit(as.character(xcdb$X.中医病证诊断疗效标准.修订草案的应用建议的报批或评价形式),'|',fixed = TRUE))
teat1 <- subset(teat,teat=='报批'|teat=='修改后报批'|teat=='修改后重新评价')
teat1<- as.data.frame(teat1)
names(teat1) <-'建议'
temp<- data_frame(建议 =names(table(teat1$建议)), val = as.numeric(table(teat1$建议)))
temp$pos <-cumsum(temp$val)-0.5*temp$val 
temp$per <- round(temp$val/sum(temp$val),2)*100

temp$建议 <- factor(temp$建议,order =TRUE,levels = c('修改后重新评价','修改后报批','报批'))
ggplot(temp, aes(x='',y=val,fill=建议)) +geom_bar(stat= 'identity')+
    theme_pander()+
    theme_bw()+
    theme(strip.text=element_text(size=12),axis.text.x=element_blank(),axis.ticks = element_blank(),plot.title=element_text(size=9))+
    stat_identity(geom="text", aes(label= paste(temp$val,"(",temp$per,"%)"), y = pos),size = 4)+
    coord_polar(theta = "y", direction=1)+
    labs(x = "",y = "")+
    scale_fill_discrete(name  =" ",
                          breaks=c('修改后重新评价','修改后报批','报批'),
                          labels=c('修改后重新评价','修改后报批','报批'))

```
##（五）标准适用性评价结果关联分析
&nbsp;&nbsp;&nbsp;&nbsp;&nbsp;&nbsp;&nbsp;&nbsp;为方便统计，将7级评分按照好（6-7分）、中等（3-5分）、差（1-2分），分别与适用性评价的相关条目进行关联分析。
###**1.指南熟悉程度与质量水平评价结果的关系**

&nbsp;&nbsp;&nbsp;&nbsp;&nbsp;&nbsp;&nbsp;&nbsp;指南熟悉程度对质量水平评价结果的影响见图9。

#####图9 

```

